【裁判字號】    95,訴,2192
【裁判日期】    951113
【裁判案由】    毒品危害防制條例
【裁判全文】
臺灣桃園地方法院刑事判決              95年度訴字第2192號
公  訴  人  臺灣桃園地方法院檢察署檢察官
被      告  甲○○
指定辯護人  本院公設辯護人彭詩雯
上列被告因毒品危害防制條例案件，經檢察官提起公訴（95年度
毒偵字第4628號），嗣經本院訊問後，被告自白犯罪，經本院合
議庭裁定認由受命法官獨任進行簡式審判程序，檢察官聲請改依
協商程序而為判決，本院判決如下：
    主      文
甲○○施用第一級毒品，累犯，處有期徒刑捌月。扣案之海洛因
殘渣袋壹個沒收銷燬之，注射針筒壹支沒收。
    事實及理由
一、犯罪事實：
    甲○○前於民國89年間，因施用毒品案件，經本院以88年度
    毒聲字第622 號裁定令入戒治處所強制戒治，於89年5 月12
    經本院以89年度毒聲字第3192號裁定停止戒治併付保護管束
    後釋放出所，迄89年10月14日保護管束期滿執行完畢。嗣於
    前揭強制戒治執行完畢釋放後5 年內，因毒品危害防制條例
    案件，經本院以94年度簡字第387 號刑事簡易判決判處有期
    徒刑6 月，如易科罰金，以銀元300 元折算1 日確定，嗣於
    95年5 月12日易科罰金執行完畢。詎仍不知悔改，復基於施
    用第一級毒品海洛因之犯意，於95年8 月25日上午8 時許，
    在桃園縣桃園市○○○路某出租雅房內，以將海洛因置於注
    射針筒內施打之方式，施用第一級毒品海洛因1 次。嗣於95
    年8 月25日8 時15分許，在桃園縣桃園市○○○路17號前為
    警查獲，並扣得海洛因殘渣袋1 個及注射針筒1 支。
二、證據：
（一）被告於警詢、偵查及本院審理中之自白。
（二）桃園縣警察局保安隊被採尿人姓名編號對照表1份。
（三）臺灣檢驗科技股份有限公司濫用藥物尿液檢驗報告1份。
（四）如主文欄所示之扣案物品及其照片1張。
（五）臺灣高等法院被告前案紀錄表1 份。
三、按毒品危害防制條例於民國92年7 月9 日修正公布，自93年
    1 月9 日施行，其中第20條、第23條將施用毒品之刑事處遇
    程序，區分為「初犯」及「5 年內再犯」、「5 年後再犯」
    。依其立法理由之說明：「初犯」，經觀察、勒戒或強制戒
    治後，應為不起訴處分或不付審理之裁定；經觀察、勒戒或
    強制戒治執行完畢釋放後，「5 年內再犯」者，因其再犯率
    甚高，原實施之觀察、勒戒及強制戒治既已無法收其實效，
    爰依法追訴或裁定交付審理。至於經觀察、勒戒或強制戒治
    執行完畢釋放後，「5 年後再犯」者，前所實施之觀察、勒
    戒或強制戒治已足以遮斷其施用毒品之毒癮，為期自新及協
    助其斷除毒癮，仍適用「初犯」規定，先經觀察、勒戒或強
    制戒治之程序。從而依修正後之規定，僅限於「初犯」及「
    5 年後再犯」二種情形，始應先經觀察、勒戒或強制戒治程
    序。倘被告於5 年內已再犯，經依法追訴處罰，縱其第3 次
    （或第3 次以上）再度施用毒品之時間，在初犯經觀察、勒
    戒或強制戒治執行完畢釋放5 年以後，已不合於「5 年後再
    犯」之規定，且因已於「5 年內再犯」，顯見其再犯率甚高
    ，原實施觀察、勒戒或強制戒治，已無法收其實效，即應依
    該條例第10條處罰，最高法院95年度第7 次刑事庭會議決議
    可資參照。被告甲○○前於89年間，因施用毒品案件，經本
    院以88年度毒聲字第622 號裁定令入戒治處所強制戒治，於
    89年5 月12經本院以89年度毒聲字第3192號裁定停止戒治併
    付保護管束後釋放出所，迄89年10月14日保護管束期滿執行
    完畢。嗣於前揭強制戒治執行完畢釋放後5 年內，復因毒品
    危害防制條例案件，經本院以94年度簡字第387 號刑事簡易
    判決判處有期徒刑6 月，如易科罰金，以銀元300 元折算1
    日確定，嗣於95年5 月12日易科罰金執行完畢，此有有臺灣
    高等法院被告前案紀錄表1 份在卷可稽。被告於上開強制戒
    治執行完畢後，5 年內再犯毒品危害防制條例第10條之罪，
    縱本件再度施用毒品之時間，在初犯經強制戒治執行完畢釋
    放5 年以後，已不合於「5 年後再犯」之規定，惟因已於「
    5 年內再犯」，顯見其再犯率甚高，原實施觀察、勒戒或強
    制戒治，已無法收其實效，即應依該條例第10條處罰追訴，
    檢察官起訴，即無不合，合先敘明。
四、本件經檢察官與被告、辯護人於審判外達成協商之合意且被
    告已認罪，其合意內容為如主文所示。經查前述協商合意並
    無刑事訴訟法第455條之4第1項所列情形之1，檢察官聲請改
    依協商程序而為判決，本院爰不經言詞辯論，於協商合意範
    圍內為協商判決。
五、沒收：扣案之海洛因殘渣袋1 個，係被告盛裝所施用之第一
    級毒品海洛因之用，業據被告供承在卷。該殘渣袋與其所裝
    盛之第一級毒品海洛因殘渣無法析離，而屬第一級毒品海洛
    因之一部，應依毒品危害防制條例第18條第1 項前段之規定
    ，沒收銷燬之。扣案之注射針筒1 支，係被告所有供（但非
    專供）施用第一級毒品海洛因所用之物，亦據被告供承在卷
    ，爰依刑法第38條第1 項第2 款之規定宣告沒收。
六、應適用之法條：刑事訴訟法第273 條之1 第1 項、第455 條
    之2 第1 項、第455 條之4 第2 項、第455 條之8 、第454
    條第1 項、第2 項，毒品危害防制條例第10條第1 項、第18
    條第1 項前段，刑法第11條前段、第47條第1 項、第38條第
    1 項第2 款。
七、本判決除有刑事訴訟法第455 條之4 第1 項第1 款、第2 款
    、第4 款、第6 款、第7 款所定情形之1 ，或違反同條第2
    項規定者外，不得上訴。
八、如有前述例外得上訴之情形，又不服本件判決，得自判決送
    達之日起10日內，向本院提出上訴書狀，上訴於第2 審法院
    。
本案經檢察官薛植和到庭執行職務。
中    華    民    國    95    年    11    月    13    日
                  刑事第二庭 法  官  林蕙芳
以上正本證明與原本無異。
                             書記官  李佩玲
中    華    民    國    95    年    11    月    27    日
附錄論罪科刑依據之法條：
毒品危害防制條例第10條
施用第一級毒品者，處 6 月以上 5 年以下有期徒刑。
施用第二級毒品者，處 3 年以下有期徒刑。


司法院資訊處製作；財團法人民間司法改革基金會備份。
